臺灣桃園地方法院刑事判決　　　　　　94年度桃簡字第1271號
公　訴　人　臺灣桃園地方法院檢察署檢察官
被　　　告　甲○○　男　27歲.
上列被告因毒品危害防制條例案件，經檢察官聲請簡易判決處刑
（94年度毒偵字第2665號），本院判決如下：
甲○○施用第二級毒品，處有期徒刑月；如易科罰金，以佰元
折算壹日。
　　事實及理由
一、甲○○前因施用毒品案件，經本院以九十二年度毒聲字第二
　　九五五號裁定，送觀察、勒戒，認無繼續施用毒品傾向後，
　　於民國九十三年三月三日執畢釋放，並由臺灣桃園地方法院
　　檢察署檢察官於九十三年三月十一日，以九十二年度毒偵字
　　第一六二五號為不起訴處分確定。詎仍不知悔悟，於觀察、
　　勒戒執行完畢後五年內，復基於施用第二級毒品之犯意，於
　　九十三年十一月二十三日為警採尿前回溯九十六小時內之某
　　時，在台灣地區某不詳地點，施用第二級毒品甲基安非他命
　　，嗣於九十三年十一月二十三日經警通知其到場採尿，送經
　　檢驗結果呈毒品安非他命類陽性反應，因而查獲。案經桃園
　　縣政府警察局桃園分局移送臺灣桃園地方法院檢察署檢察官
　　偵查後聲請簡易判決處刑。
二、就上開犯罪事實，被告於警詢、檢察官偵訊時雖矢口否認有
　　何施用安非他命犯行，惟被告經警列為應受尿液採驗人口，
　　其為警查獲時所採尿液經送請鑑驗，先以酵素免疫分析法初
　　步檢驗，再以氣相層析質譜儀分析法（ＧＣ－ＭＳ法）複驗
　　確認分析結果，均呈毒品安非他命、甲基安非他命陽性反應
　　，有桃園縣政府警察局桃園分局列管毒品人口尿液檢體採集
　　送驗紀錄表、昭信科技顧問股份有限公司（下稱昭信科技公
　　司）出具之九十三年十二月十四日第0000－000號濫
　　用藥物陽性檢體檢驗報告各一紙在卷可稽。
　(二)再，服安非他命類以外之藥物或飲料者，其尿液以酵素免疫
　　分析法、薄層色層分析法及放射免疫分析法檢驗，於文獻報
　　告中，確實有藥品或食物因交叉反應，可在尿液測試中產生
　　偽陽性之安非他命類反應。但利用精密之儀器分析，將可排
　　除偽陽性之可能，而得到正確之答案。在目前最常以氣相層
　　析質譜儀分析法確認，依此方法確認，幾乎不會有偽陽性產
　　生等情，業經行政院國軍退除役官兵輔導委員會臺北榮民總
　　醫院八十三年四月七日八三北總內字第○三○五九號函釋在
　　案；又服用安非他命後二十四小時內，約有服用量之百分之
　　三十以原態排泄於尿液中，三至四天內排泄總量約為百分之
　　九十，而於尿液中排出之最長時限，受施用劑量、施用方式
　　、個人體質及其代謝情況等因素影響，因個案而異，安非他
　　命一般可檢出之最長時間為服用後一至四天等情，亦經行政
　　院衛生署管制藥品管理局九十一年十月三日管檢字第一一○
　　四三六號函釋在卷。又經行政院衛生署認可之檢驗機構係採
　　用氣相層析質譜儀分析（ＧＣ－ＭＳ）法檢驗，而以此方法
　　進行確認者，均不致產生偽陽性反應，此有行政院衛生署管
　　制藥品管理局九十二年六月二十日函釋一則可參。本件被告
　　尿液檢驗報告既係以氣相層析質譜儀分析法檢驗，經此精確
　　嚴謹之科學檢驗方式，自得有效排除偽陽性反應，並無誤判
　　之虞，故上揭昭信科技公司之檢驗結果誠屬可信；從而被告
　　於前述採尿時起回溯九十六小時內之某時，應有施用第二級
　　毒品甲基安非他命之行為。
　(三)又被告前因施用毒品案件，經本院以上開裁定送觀察、勒戒
　　，認無繼續施用毒品傾向後，於九十三年三月三日執畢釋放
　　，並由同署檢察官於九十三年三月十一日，以九十二年度毒
　　偵字第一六二五號為不起訴處分確定，此有同署刑案查註紀
　　錄表、台灣高等法院被告前案紀錄表各一件附卷足參，其於
　　觀察、勒戒執畢後五年內，再犯本件毒品危害防制條例第十
　　條施用毒品之行為，已臻明確。
　(四)被告雖辯稱：伊在九十三年十月間因工作時腳板受穿刺傷，
　　於恩主公醫院住院就診服用消炎藥，三日後出院，並每隔三
　　、四日一次陸續門診至十一月初，因此使用消炎藥而尿液檢
　　驗有安非他命反應等語。惟本件被告係於九十三年十一月二
　　十三日經採尿查獲，被告既於同年十一月初已停止門診取藥
　　，自無可能服用之藥效殘留至十一月下旬。又其另再辯稱：
　　停止門診取藥後，有自一般民間藥房購買成藥服用云云，惟
　　成藥亦經行政院衛生署核准設立標準藥廠合格製造販售，自
　　無任意含有或添加第二級毒品安非他命成分，且被告未能提
　　出藥房處方或購買單據以供本院審查，僅空言否認犯行，自
　　無足採。被告所辯，核無可信。是其確有於上揭時間內施用
　　第二級毒品甲基安非他命之行為，事證明確，犯行堪以認定
　　。
三、按甲基安非他命為毒品危害防制條例第二條第二項第二款所
　　列管之第二級毒品。核被告甲○○所為，係犯毒品危害防制
　　條例第十條第二項之施用第二級毒品罪。其施用上開毒品前
　　後持有毒品之低度行為，為其施用毒品之高度行為所吸收，
　　不另論罪。爰審酌被告一再施用毒品，雖經觀察、勒戒及不
　　起訴處分，仍未珍惜機會戒斷毒癮，而施用毒品為自戕行為
　　，暨其犯罪之動機、目的、手段，犯罪時所受之刺激及其品
　　行、生活狀況、智識程度為國中畢業、犯罪所生之損害，及
　　犯罪後否認犯行，態度欠佳，並斟酌檢察官求刑範圍等一切
　　情狀，量處如主文所示之刑，以資懲儆。
四、依刑事訴訟法第499 條第1 項，毒品危害防制條例第10條第
    2 項，刑法第11條前段、第41條第1 項前段，罰金罰鍰提高
    標準條例第2 條，逕以簡易判決處如主文所示之刑。
五、如不服本判決，得於判決書送達之翌日起10日內，以書狀敘
    明理由，向本院提出上訴。
本案經檢察官張啟聰到庭執行職務。
中　　華　　民　　國　　94　　年　　7 　　月　　6 　　日
                  桃園簡易庭    法　官　李昆南
以上正本證明與原本無異。
如不服本判決，應於判決書送達之翌日起10日內，以書狀敘明理
由，向本院提出上訴狀（應附繕本）。
                                書記官  郭中明
中　　華　　民　　國　　94　　年　　7 　　月　　6 　　日
附錄本案論罪科刑法條：
毒品危害防制條例第10條
施用第二級毒品者，處三年以下有期徒刑。
